【裁判字號】    95,易,308
【裁判日期】    951229
【裁判案由】    竊盜
【裁判全文】
臺灣宜蘭地方法院刑事判決               95年度易字第308號
公  訴  人  臺灣宜蘭地方法院檢察署檢察官
被      告  乙○○
上列被告因竊盜案件，經檢察官提起公訴（95年度偵字第2479號
），本院判決如下：
    主  文
乙○○無罪。
    理  由
一、公訴意旨略以：被告乙○○意圖為自己不法之所有，於民國
    94 年4月18日18時許，在宜蘭縣五結鄉○○路41之11號甲○
    ○住宅旁，竊取告訴人甲○○所有價值約新台幣2萬元之白
    鐵運棺推車1部，得手後，將之置放於宜蘭縣五結鄉○○路○
    段189巷22號被告住處前廣場鴿舍旁。於94年4月18日22時30
    分許，為警在上址循線查獲，因認被告係犯刑法第320條第1
    項之竊盜罪嫌。
二、按犯罪事實應依證據認定之，無證據不得推定其犯罪事實，
    刑事訴訟法第154條第2項定有明文。次按事實之認定應憑證
    據，如未能發現相當證據，或證據不足以證明，自不能以推
    測或擬制之方法為裁判之基礎；又認定不利於被告之事實，
    須依積極證據，苟積極證據不足為不利於被告事實之認定時
    ，即應為有利於被告之認定，更不必有何有利之證據（最高
    法院40年台上字第86號、30年上字第816號判例參照）。
三、公訴人認被告涉犯上開罪嫌，無非以：被告於警訊之陳述、
    告訴人於警詢之指訴、贓物認領保管單1紙及0000000000號
    行動電話通聯紀錄並無被告所辯「94年4月18日下午4時接獲
    0000000000號電話，自稱曹博偉友人稱說白鐵運棺推車係其
    所有放在該處」之內容資為論據。訊據被告堅決否認上開犯
    嫌，辯稱：「我在我家鴿舍旁發現運棺車，我就想把運棺車
    推到水溝那裡丟掉。因為前三天我被林永明僱用為司機，結
    果他是要去偷東西，我不知情，去警察局作筆錄，我就把林
    永明當作仇人，我看到運棺車時直覺認為是林永明要陷害我
    ，因此要把運棺車推去丟掉，途中就碰到隔壁的老太太，老
    太太說讓人認領好了，她願意幫我作證。還有自稱是曹博偉
    的朋友打電話來，稱該白鐵推車是他的，要暫時寄放」等語
四、經查：
（一）告訴人於警訊證稱：於94年4月18日下午6時許，經友人「
      阿信」告知其所有白鐵製運棺推車1輛發現遭竊，有一男
      子在宜蘭縣五結鄉○○路30號前廣場推該車，伊前往查看
      ，發現該名男子即為被告，住在宜蘭縣五結鄉○○路30號
      等語；於本院94年度易字第334號被告涉嫌竊盜案件審理
      時則證稱：「我本人沒有看到被告推運棺推車，是『阿信
      』看到告訴我的」等語，復有其所簽具之贓物認領保管單
      1紙在卷可查。則依告訴人之證述，僅足以證明被告在其
      住處廣場附近推告訴人之白鐵製運棺推車之事實，告訴人
      並未親眼目睹被告自告訴人住處竊取該推車。又告訴人所
      陳述「阿信」之見聞內容，原屬傳聞證據，且「阿信」所
      見亦係「有一男子在宜蘭縣五結鄉○○路30號前廣場推該
      車」，均不能證明該推車為被告所竊取。
（二）被告於警訊時即堅稱並未竊取該推車，並主張有人使用00
      00000000號行動電話，自稱曹博偉友人，白鐵運棺推車係
      其所有欲暫放被告處等語。經查，0000000000號行動電話
      確有於94年4月18日下午5時8分與被告所有之0000000000
      號行動電話通話紀錄，有通聯調閱查詢單1紙在卷可參，
      通話時間雖與被告所稱有1小時之差距，惟依一般人對時
      間之估計及記憶，此等誤差尚屬常情，是被告所辯亦非全
      無憑據。公訴人徒憑0000000000號行動電話於94年4月18
      日下午4時並無與被告通聯之紀錄，即認被告所辯為不足
      採，尚有未洽。
（三）況證人游陳阿色於本院94年度易字第334號被告涉嫌竊盜
      案件審理時證稱：「94年4月18日我在菜園看到被告邊推
      邊罵，他說不曉得誰將這輛車子（本件運棺推車）推到這
      裡，被告將運棺推車推到馬路上，後來我跟他說這東西不
      錯我要，他便將運棺車推到菜園內，我家菜園距離被告家
      很近，後來我將運棺車推到被告家後面靠著牆，我的菜園
      就在那裡，事後失主有來找我不知道，後來聽說他被人家
      打，我覺得很不好意思，如果我當時不把車子撿回來，推
      到被告家牆邊，就不會發生那麼多事了」等語，並經結證
      在卷。證人游陳阿色與被告僅係鄰居，衡情應不致願為被
      告脫罪而甘負偽證罪之重責，其證述應堪採信。是被告辯
      稱伊並未竊取該推車，甚至於發現該推車後欲將之丟棄等
      語，應屬可信。
（四）綜上所述，本院認依公訴人所舉上開證據，對被告是否涉
      犯竊盜犯行，顯有合理之可疑。依「罪證有疑，利於被告
      」之證據法則，則不得遽為不利被告之認定。此外，復查
      無證據證明被告涉犯公訴人所指之上開犯行，不能證明被
      告犯罪，依法應為無罪之諭知。
據上論斷，應依刑事訴訟法第301條第1項判決如主文。
本案經檢察官吳廣莉到庭執行職務
中    華    民    國    95    年    12    月    29    日
                  刑事第四庭  審判長法  官  林楨森
                                    法  官  蘇錦秀
                                    法  官  謝佩玲
以上正本證明與原本無異。
如不服本判決，應於判決送達後10日內，向本院提出上訴狀。(
應附繕本)
                                    書記官  藍友隆
中    華    民    國   096    年    1     月    3     日


司法院資訊處製作；財團法人民間司法改革基金會備份。
